臺灣臺中地方法院刑事判決　　　　　　 99年度訴緝字第405號
公　訴　人　臺灣臺中地方法院檢察署檢察官
被　　　告　陳登法
上列被告因毒品危害防制條例案件，經檢察官提起公訴（98年度
毒偵字第2173號），本院因被告所犯非死刑、無期徒刑、最輕本
刑為三年以上有期徒刑之罪或高等法院管轄第一審案件，經被告
就被訴事實為有罪之陳述，裁定進行簡式審判程序，判決如下：
    主    文
陳登法施用第二級毒品，累犯，處有期徒刑拾月；扣案之玻璃球
貳支、塑膠勺子支，均沒收。
    犯罪事實及理由
一、本件犯罪事實及證據，除起訴書「犯罪事實」欄增列「陳登
    法於98年5月26日下午2時40分許為警查獲時，並扣得其所有
    供施用第二級毒品甲基安非他命所用之玻璃球2支、塑膠勺
    子3支等物」，及「證據並所犯法條」欄增列「有玻璃球2支
    、塑膠勺子3支扣案足憑」，另增列「被告於本院審理時之
    自白」為證據之外，餘均引用起訴書之記載（如附件）。
二、爰審酌被告前於92年間因施用毒品案件，經本院以92年度易
    字第2698號判處有期徒刑10月；依本件驗尿報告所顯示之數
    值，可知被告本件施用第二級毒品之成隱程度非輕；本件被
    告為累犯；兼衡酌施用毒品係自戕行為，被告並未因此而危
    害他人，被告犯罪手段尚屬平和，及其坦承犯行等一切情狀
    ，量處如主文所示之刑。
三、依刑事訴訟法第273條之1第1項、第299條第1項前段、第310
    條之2、第454條，毒品危害防制條例第10條第2項，刑法第
    11條前段、第47條第1項、第38條第1項第2款，判決如主文
    。
本案經檢察官沙小雯到庭執行職務。
如不服本判決，應於收受送達後10日內向本院提出上訴書狀（應
敘述具體理由並附繕本）。
中    華    民    國   100    年    1     月    26    日
                  刑事第十三庭  法  官  戴嘉慧
以上正本證明與原本無異。
如不服本判決應於收受判決後10日內向本院提出上訴書狀，並應
敘述具體理由；其未敘述上訴理由者，應於上訴期間屆滿後20日
內向本院補提理由書（均須按他造當事人之人數附繕本）；「切
勿逕送上級法院」。
                                書記官  劉晴芬
中    華    民    國   100    年    1     月    26    日
【附錄本案論罪科刑法條】
毒品危害防制條例第10條
施用第一級毒品者，處6月以上5年以下有期徒刑。
施用第二級毒品者，處3年以下有期徒刑。
【附件】
臺灣臺中地方法院檢察署檢察官起訴書                  別股
                                     98年度毒偵字第2173號
     被      告  陳登法  男  57歲（民國○○年○月○日生）
                         住臺中縣清水鎮○○里○○路339號7
                         樓之8
                         居臺中縣清水鎮南華6巷77弄10號
                         國民身分證統一編號：Ｚ000000000號
上列被告因違反毒品危害防制條例案件，業經偵查終結，認應提
起公訴，茲敘述犯罪事實、證據並所犯法條如下：
        犯罪事實
一、陳登法前因施用毒品案件，經觀察、勒戒後，認無繼續施用
    毒品之傾向，於民國87年10月2日執行完畢釋放。又於88年
    間，因施用毒品案件，經法院分別判處有期徒刑10月、10月
    確定，於91年11月29日假釋交付保護管束期滿，未經撤銷而
    視為執行完畢。再因施用毒品案件，經法院判處有期徒刑10
    月、3年8月確定，減刑後，於97年5月16日假釋交付保護管
    束期滿，未經撤銷而視為執行完畢。詎仍不知悔改，復基於
    施用第二級毒品之犯意，於98年5月22日下午2時許，在臺中
    縣清水鎮○○路339號7樓之8住處，以將甲基安非他命置於
    玻璃球內燒烤之方式，施用第二級毒品甲基安非他命1次。
    嗣於98年5月26日下午2時40分許，在上開住處，為警持搜索
    票查獲，經採集其尿液送驗後，結果安非他命及甲基安非他
    命呈陽性反應。
二、案經臺中縣警察局清水分局報告偵辦。
        證據並所犯法條
一、上揭犯罪事實，業據被告陳登法於警詢時坦承不諱，雖其事
    後翻異前詞，改稱：未施用何毒品云云。惟查，被告為警於
    98年5月26日所採集之尿液送驗後，呈安非他命及甲基安非
    他命陽性反應，有詮昕科技股份有限公司之濫用藥物尿液檢
    驗報告1紙在卷可稽。足認被告於警詢之自白與事實相符。
    次按毒品危害防制條例第20條第3項雖規定：「依前項規定
    為觀察、勒戒或強制戒治執行完畢釋放後，5年後再犯第10
    條之罪者，適用本條前2項之規定」（即須再經觀察勒戒、
    強制戒治程序）；但觀諸該項之修正理由略以：「觀察、勒
    戒或強制戒治後5年再犯者，顯見前所實施之觀察、勒戒或
    強制戒治已足以遮斷其施用毒品之癮，為期自新及協助其斷
    除毒癮，對此5年後再犯者爰明定仍適用初犯之規定，先經
    觀察勒戒、強制戒治之程序」。則解釋該項「五年後再犯第
    10條之罪者」，應僅指「自觀察、勒戒或強制戒治執行完畢
    後5年內，均未曾有施用第一、二級毒品犯行，於5年後方再
    犯者」之情形，方符法律修正意旨，最高法院95年第7次刑
    事庭合議決定意旨可資參照。查本件被告前曾因施用毒品案
    件，經觀察、勒戒，於87年10月2日執行完畢釋放，距本件
    施用毒品犯行，固已逾5年，惟被告於上揭觀察、勒戒執行
    完畢後5年內，又因施用毒品案件，經法院判決有罪確定，
    揆諸上揭說明，本件自不得適用同條例第20條第3項，故仍
    應訴追。
二、核被告所為，係犯毒品危害防制條例第10條第1項罪嫌。又
    其曾受有期徒刑之執行完畢，於5年以內故意再犯有期徒刑
    以上之罪，係屬累犯，請依刑法第47條第1項加重其刑。
三、依毒品危害防制條例第23條第2項、刑事訴訟法第251條第1
    項提起公訴。
    此  致
臺灣臺中地方法院
中    華    民    國    98    年    8    月    3    日
                              檢  察  官  林  蓉  蓉
本件正本證明與原本無異
中    華    民    國    98    年    8    月    24    日
                              書  記  官  李  佳  倫